臺灣臺北地方法院民事判決　　　　　　　　99年度消字第10號
原　　　告　殷明利
訴訟代理人　許進德律師
　　　　　　蘇夏曦律師
　　　　　　許峻鳴律師
被　　　告　桃苗汽車股份有限公司
法定代理人　陳杭
被　　　告　和泰汽車股份有限公司
法定代理人　黃南光
被　　　告　國瑞汽車股份有限公司
法定代理人　蘇燕輝
共　　　同
訴訟代理人　黃虹霞律師
上列當事人間請求損害賠償事件，本院於中華民國100 年3月9日
言詞辯論終結，判決如下：
    主  文
原告之訴及假執行之聲請均駁回。
訴訟費用由原告負擔。
    事實及理由
壹、程序方面：
    被告和泰汽車股份有限公司（下稱和泰公司）之法定代理人
    原為蘇燕輝，嗣於訴訟進行中之民國99年7月6日變更為黃南
    光，黃南光遂在99年7月19日聲明承受訴訟，有經濟部99年7
    月6日經授商字第09901146590號函所附被告和泰公司最新變
    更登記事項表在卷可稽（見本院卷二第99頁至第105 頁），
    核無不合，應予准許。
貳、實體方面：
一、原告主張：
  (一)原告於96年8 月間向被告桃苗汽車股份有限公司（下稱桃苗
    公司）購買TOYOTA廠牌、2007年份CAMRY-L型、車牌號碼981
    9 -RW號自小客車一部（下稱系爭車輛），並於96年8月交車
    ，買賣價金為新台幣（下同）79 萬8760元【計算式：定金3
    萬元＋尾款76萬8760元＝79萬8760元】。又系爭車輛係由被
    告國瑞汽車股份有限公司（下稱國瑞公司）生產製造、被告
    和泰公司代理銷售，被告桃苗公司（桃竹苗地區經銷商）經
    銷販售，分別為消費者保護法第7條、第8條之製造商及經銷
    商。
  (二)嗣因系爭車輛有暴衝及煞車無法作動之重大且不能改善之瑕
    疵，於98年3 月15日下午，原告駕駛系爭車輛從板橋遠東百
    貨地下4樓停車場離開，行駛至地下3樓時，放掉油門踩煞車
    欲轉向出口方向時，系爭車輛突然無預期加速，原告雖連續
    多次踩壓煞車，惟煞車毫無作用，完全無法減低速度，系爭
    車輛持續加速超過60公里，高速往前直衝約65公尺後撞上牆
    壁，期間歷時約3 秒鐘，原告因此受有重傷，系爭車輛亦嚴
    重毀損（下稱系爭事故），系爭車輛顯然不符合當時科技或
    專業水準可合理期待之安全性，具有瑕疵甚明。
  (三)基此，原告自得依民法第354條第1項前段、第359 條前段之
    規定，解除與被告桃苗公司就系爭車輛之買賣契約，並依民
    法第259條第2款之規定，請求被告桃苗公司返還買賣價金79
    萬8760元，及自付清買賣價金之日即96年9月5日起至清償日
    止之利息。
  (四)另原告因系爭事故之發生，亦得依消費者保護法（下稱消保
    法）第7 條、第8條第1項、第51條但書，及民法第191條之1
    、第193條第1項、第195條第1項前段之規定，請求被告三公
    司連帶給付下列費用：
  1.增加之醫療費用：
  (1)原告於98年3 月15日因系爭事故送至亞東紀念醫院急救，並
    住院至同年月19日，支出門急診與住院醫療費用共7518元【
    計算式：門急診費用5410元＋住院醫療費用2108元＝7518元
    】。
  (2)後原告再至財團法人佛教慈濟綜合醫院臺北分院就診，共支
    出醫療費用2192元。
  (3)是以，原告因系爭事故而增加支出之醫療費用支出共9710元
    【計算式：7518元＋2192元＝9710元】。
  2.喪失勞動能力之損害：
    原告為新光人壽股份有限公司三峽通訊處（下稱新光人壽）
    之業務員，因系爭事故致原告迄今仍在復健，無法工作，而
    系爭事故發生前，原告平均月所得為2萬7698元，故自98年3
    月15日起至98年8 月14日止，原告喪失勞動能力而受有13萬
    8490元之損害【計算式：月薪2萬7698元×5個月＝13萬8490
    元】。
  3.慰撫金：
    再者，原告因系爭車輛無預期加速及煞車無法作動等安全性
    缺失而發生系爭事故，導致急性左腦出血、右肺挫傷、喉嚨
    挫傷、鼻內出血、兩側中耳出血、兩膝擦傷；且系爭事故發
    生當時，系爭車輛加速前進，完全無法控制，原告精神上遭
    受極大驚嚇，系爭事故發生後，原告甚至因顱內出血，一度
    病危，原告精神上所受痛苦實難謂不大。為此，原告請求被
    告三公司連帶賠償原告慰撫金60萬元。
  4.懲罰性賠償金：
    此外，系爭車輛之加速、剎車功能，未依照駕駛人（不）踩
    壓踏板而作動，在原告未踩壓油門而同時踩壓煞車踏板之情
    況下，系爭車輛竟然持續加速前進，致使系爭事故發生，被
    告三公司分別為系爭車輛之經銷商及製造商，未能確保系爭
    車輛具備正常之加速、剎車功能，對原告因此所受之損害，
    顯有過失，故原告依消費者保護法第51條但書之規定，就原
    告所受之損害，請求被告三公司給付損害額一倍之懲罰性賠
    償金74萬8200元【計算式：醫療費用9710元＋喪失勞動力之
    損害13萬8490元＋慰撫金60萬元＝74萬8200元】。
  5.綜上，被告三公司應連帶給付原告149 萬6400元【計算式：
    醫療費用9710元＋喪失勞動力之損害13萬8490元＋慰撫金60
    萬元＋懲罰性賠償金74萬8200元＝149萬6400元】。
  (五)聲明：
  1.被告桃苗公司應給付原告79萬8760元，及自96年9月5日起至
    清償日止，按週年利率百分之5計算之利息。
  2.被告應連帶給付原告149萬6400元，及自98年7月29日起至清
    償日止，按週年利率百分之5計算之利息。
  3.願供擔保，請准宣告假執行。
二、被告則均辯以：
  (一)自96年8月交付系爭車輛至系爭事故發生之98年3月15日止，
    原告已正常使用系爭車輛一年半，期間並無原告所主張之暴
    衝（不涉歸責事項之無預期加速）及煞車無法作動之瑕疵，
    足證系爭車輛於96年8 月流通進入市場時，已符當時科技或
    專業水準可合理期待之安全性，原告不得本於消保法第7 條
    、第8條、第51條之規定請求被告三公司連帶賠償。
  (二)又消保法前開規定之適用係以消費者已舉證證明其依商品之
    正常使用方法使用該商品為前提，本件原告並未舉證證明其
    於系爭事故發生時，乃依系爭車輛之正常使用方法使用系爭
    車輛，況系爭事故發生之停車場地面為金剛砂材質，較滑，
    且車輛往來頻繁，限速僅10公里，原告並未舉證證明其係依
    該停車場之時速限制行駛；而由原告上行至地下三樓平面時
    錯過應右轉彎處而逆向行駛之事實，應可反證原告當時時速
    超過10公里（如時速在10公里以下，應不致錯過應右轉彎處
    ），即原告於系爭事故發生當時，至少已有時速超過停車場
    速限及逆向行駛二項未正常使用情事，從而，系爭事故應係
    因原告超速且逆向行駛，因而心情緊張慌亂，非被告三公司
    生產銷售之駕駛座地板腳踏墊因原告使用不當，卡住油門踏
    板所致；再加之原告於事發當時未依法令規定繫安全帶致生
    身體損害等情狀，可知系爭事故之發生及原告之人身損害應
    肇因於原告之未正常使用系爭車輛及未繫安全帶所致，故原
    告不得本於消保法請求被告連帶賠償所受損害與懲罰性賠償
    金。
  (三)另因被告三公司並無故意過失侵害原告權利或身體之行為，
    原告亦不得本於民法第184條第1項、第191條之1、第193 條
    、第195 條等侵權行為之規定為本件請求。且因系爭車輛無
    原告主張之上開瑕疵，原告同無權解除與被告桃苗公司就系
    爭車輛之買賣契約，並依民法第354條、第359條之規定請求
    返還買賣價金。
  (四)如認被告三公司須就系爭事故對原告所受之傷害負賠償之責
    ，因原告有前揭超速、逆向行使且未依法繫安全帶之情事，
    被告三公司為此主張過失相抵。
  (五)聲明：
  1.原告之訴及假執行之聲請均駁回。
  2.如受不利判決，請准供擔保免假執行。
三、兩造不爭執事項：
  (一)原告於96年8 月間向被告桃苗公司購買系爭車輛，買賣價金
    為79萬8760元，原告已於96年9月5日付清全數買賣價金；又
    系爭車輛除系爭事故發生時所使用駕駛座地板腳踏墊外，係
    由被告國瑞公司在臺灣生產製造、被告和泰公司代理經銷、
    被告桃苗公司經銷販售（見臺灣桃園地方法院98年度訴字第
    1480號卷第7頁至第8頁、本院卷一第46頁反面）。
  (二)原告於98年3月15日下午3時許駕駛系爭車輛從板橋遠東百貨
    地下四樓停車場離開，行駛至地下三樓時，系爭車輛撞擊牆
    壁，致車輛損毀，原告經緊急送往亞東紀念醫院急診，受有
    急性左腦出血、右肺挫傷、喉嚨挫傷、鼻內出血、兩側中耳
    出血、兩膝擦傷等傷害（見臺灣桃園地方法院98年度訴字第
    1480號卷第11頁至第11頁反面、本院卷一第46頁反面）。
  (三)原告確因系爭事故受傷而支出醫療費用共9710元（見臺灣桃
    園地方法院98年度訴字第1480號卷第12頁至第14頁反面）。
  (四)原告於系爭事故發生時，駕駛車輛並未繫安全帶；其當天係
    自地下四樓往地上三樓行駛，行駛至地下三樓時原應即左轉
    ，然逆向行駛終至發生系爭事故而撞擊牆壁（見本院卷一第
    80頁反面）。
  (五)原告於系爭事故發生時，為新光人壽之業務員，於系爭事故
    發生前一年（即97年）之平均月薪資所得為2 萬7698元（見
    本院卷一第46頁反面）。
  (六)系爭車輛於系爭事故發生時，所使用之腳踏墊並非被告原廠
    供應之腳踏墊。
四、本件爭點：
  (一)系爭車輛有無原告所指油門踏板預留給踏墊之間距不足、油
    門踏板有可能自行卡住、油門出狀況時煞車無法發揮作用、
    電子油門調節器容易受到電子干擾而誤導引擎等重大不能改
    善之瑕疵，而導致系爭事故發生時無預期加速即暴衝、煞車
    毫無作用之情形？原告得否依民法第354條第1項、第359 條
    之規定，解除與被告桃苗公司間關於系爭車輛之買賣契約？
  (二)原告依民法第259條第2款之規定，請求被告桃苗公司返還買
    賣價金79萬8760元，是否有理由？被告桃苗公司所應返還原
    告之買賣價金應否予以扣除折舊？
  (三)被告三公司應否就原告因系爭事故所受傷害依消保法第7 條
    第1項、第8條、民法第191條之1之規定，負連帶損害賠償責
    任？
  1.系爭車輛於流通進入市場時，是否具備符合當時科技或專業
    水準可合理期待之安全性？
  2.被告桃苗公司有無就系爭車輛提供安裝系爭事故發生時原告
    所使用之腳踏墊之服務？若有，該服務於流通進入市場時，
    是否具備符合當時科技或專業水準可合理期待之安全性？又
    被告有無於明顯處為警告標示及緊急處理危險之方法？
  3.原告在系爭事故發生時，是否有依正常使用方法使用系爭車
    輛及事故發生時之腳踏墊？
  (四)承(三)，原告可得請求被告三公司連帶賠償之數額為多少？
  1.原告請求被告三公司連帶賠償工作損失13萬8490元，有無理
    由？原告是否因系爭事故受傷而無法工作達5 個月期間？又
    原告因受傷無法工作，所受薪資損害數額為多少？其無法領
    得薪資與系爭事故間有無因果關係？
  2.原告依民法第195條第1項前段之規定，請求被告三公司連帶
    賠償60萬元之慰撫金，有無理由？數額是否適當？
  3.原告依消保法第51條但書之規定，請求被告三公司連帶給付
    損害額一倍之懲罰性損害賠償74萬8200元，其請求及數額是
    否有據？
  (五)被告抗辯系爭事故之發生係導因於原告超速、逆向行駛且未
    繫安全帶，為與有過失，應依民法第217 條之規定減輕其賠
    償金額，是否有據？又兩造過失比例各為多少？
五、得心證之理由：
  (一)關於原告主張依民法第354條第1項、第359 條之規定解除與
    被告桃苗公司就系爭車輛之買賣契約，並依民法第259條第2
    款之規定請求被告桃苗公司返還買賣價金之部分（即聲明第
    1項）：
  1.按物之出賣人對於買受人，應擔保其物依第373 條之規定危
    險移轉於買受人時，無滅失或減少其價值之瑕疵，亦無滅失
    或減少其通常效用，或契約預定效用之瑕疵；買賣因物有瑕
    疵，而出賣人依前5條之規定，應負擔保之責者，買受人得
    解除其契約或請求減少其價金；契約解除時，當事人雙方回
    復原狀之義務，除法律另有規定或契約另有訂定外，依左列
    之規定：二受領之給付為金錢者，應附加自受領時起之利息
    償還之，民法第354條第1項本文、第359條本文、第259條第
    2 款分別定有明文。次按當事人主張有利於己之事實者，就
    其事實有舉證之責任，民事訴訟法第277條本文亦明文定之
    。
    查本件原告於96年8月間向被告桃苗公司購買系爭車輛，買
    賣價金為79萬8760元，原告已於96年9月5日付清全數買賣價
    金等情既為兩造所不爭執，且系爭車輛於96年8月出賣予原
    告時，業經交通部核發車輛型式安全審驗合格證明（見本院
    卷三第57頁），則原告主張因系爭車輛存有油門踏板預留給
    踏墊之間距不足、油門踏板有可能自行卡住、油門出狀況時
    煞車無法發揮作用、電子油門調節器容易受到電子干擾而誤
    導引擎等重大不能改善之瑕疵，致其於98年3月15日下午3時
    許發生系爭事故，自應由原告就系爭車輛確有上開瑕疵乙情
    負舉證之責。
  2.又原告雖主張系爭車輛存有油門踏板預留給踏墊之間距不足
    、油門踏板可能自行卡住之瑕疵云云；惟原告另自陳「發生
    暴衝前原告已將腳離開油門踏板，而並無被告所謂油門踏板
    遭腳踏墊卡住之情」、「系爭車輛發生暴衝不是因為腳踏墊
    卡到油門踏板的關係」等語，更引用其自行委託社團法人中
    華民國汽車消費者保護協會鑑定之鑑定報告中關於「左前腳
    踏墊片未有滑動，因未有油門卡死之痕跡，腳踏墊片完好」
    之結論為證（見本院卷一第69頁、第106 頁、卷二第47頁反
    面、卷三第47頁反面），則原告一方面主張因系爭車輛存有
    油門踏板預留給踏墊之間距不足、油門踏板可能自行卡住之
    瑕疵，方致系爭事故之發生，一方面又予以否認，實無從判
    斷原告究係為如何之主張；縱認原告主張之真意乃系爭車輛
    存有油門踏板預留給踏墊之間距不足、油門踏板可能自行卡
    住之瑕疵，原告就此亦未舉實證以佐其說，僅以「使用 CTS
    踏板之美國豐田CAMRY 車型都已計畫縮短油門間距，顯見使
    用DENSO 加油踏板之系爭車輛更有此項問題無疑」等語為憑
    （見本院卷三第47頁至第47頁反面），尚難據此逕認系爭車
    輛即確有油門踏板預留給踏墊之間距不足、油門踏板可能自
    行卡住之瑕疵，原告此部分之主張，為不足採。
  3.另原告固主張系爭車輛存有油門出狀況時煞車無法發揮作用
    、電子油門調節器容易受到電子干擾而誤導引擎之瑕疵，致
    系爭車輛發生暴衝，且系爭車輛在暴衝時無法有效發揮煞車
    功能云云；然查：
  (1)依本院委託臺灣區汽車修理工業同業公會鑑定之結果所示，
    系爭車輛於系爭事故發生時之時速約為50公里（見本院卷二
    第202頁臺灣區汽車修理工業同業公會100年1月5日臺區汽工
    （和）字第100001號函所附鑑定報告書之鑑定結論第4 點）
    ，併參原告在系爭事故發生時，係駕駛系爭車輛欲從百貨公
    司停車場地下四樓開往地下三樓之出口離開，且原告一上地
    下三樓後，旋應左轉駛向出口（見本院卷一第64頁至第66頁
    遠東百貨股份有限公司98年12月31日遠百98（板）字第0019
    號函所附地下4樓與地下3樓之平面動線圖），原告卻未在駕
    駛至地下三樓時，依指示左轉，反繼續前進，甚跨越逆向車
    道行使，期間原告雖連續多次踩壓煞車，仍撞擊牆壁（見本
    院卷一第95頁至第104 頁系爭事故發生時之監視錄影畫面與
    原告自行標示系爭車輛之所在位置）等一切情狀，雖可知系
    爭車輛於系爭事故發生時確有車速過快之情，惟原告既須將
    系爭車輛自地下四樓經由上坡路段開往地下三樓離開，衡以
    常情，一般駕駛在行經上坡路段時，應會踩踏油門使車輛有
    動力可加速爬坡前進，而系爭車輛又無油門踏板預留給踏墊
    之間距不足、油門踏板可能自行卡住之瑕疵，業如前述，是
    系爭車輛之車速過快究否係因暴衝所致，已不無可疑。
  (2)再者，原告雖有於系爭事故發生期間連續多次踩壓煞車，惟
    依常理，只要車輛在行駛中有踩壓煞車之行為，無論係短暫
    之輕踏或持續之重踩，煞車燈均會亮起，據系爭車輛發生系
    爭事故之監視錄影畫面，又可知系爭車輛之煞車燈並無故障
    之情事，是系爭車輛於系爭事故發生期間多次亮起煞車燈一
    事，僅可表示原告有多次踩壓煞車之行為，而非必然代表系
    爭車輛之煞車系統無法發揮作用。況據臺灣區汽車修理工業
    同業公會出具之上開鑑定報告，系爭事故發生之車道係環氧
    樹脂地板（PU），地面光滑摩擦系數小，在急踏煞車之狀況
    下本需要比一般道路較長之煞車距離，系爭車輛卻從第二次
    煞車燈亮後又放開煞車，方使煞車距離不足而致系爭事故發
    生，足知系爭事故之發生乃因原告未在時速已達50公里之情
    形下持續踩壓煞車所致，並非系爭車輛之煞車系統無法發揮
    作用。
  (3)至原告自行委託社團法人中華民國汽車消費者保護協會鑑定
    之結果固認系爭車輛有無預期加速之暴衝一事（見本院卷二
    第45頁至第50頁反面）；然該次鑑定係由原告自行委託，鑑
    定內容僅有申請人即原告口述之意見，而無被告三公司答辯
    之理由，立場是否公允，已有可疑，且此鑑定結果之推論僅
    由該協會車輛瑕疵鑑定委員會以拍照之方式開會討論得出，
    並無經過相關理論或科學方式之驗證，實難以此鑑定報告之
    結果遽認系爭車輛確有暴衝，且煞車系統無法發揮作用之情
    。
  4.綜上，原告就系爭車輛存有油門踏板預留給踏墊之間距不足
    、油門踏板有可能自行卡住、油門出狀況時煞車無法發揮作
    用、電子油門調節器容易受到電子干擾而誤導引擎等重大不
    能改善之瑕疵乙節既未能善盡舉證之責，當無從認系爭車輛
    具有暴衝且煞車系統無法發揮功能之情，原告執此主張被告
    桃苗公司應負物之瑕疵擔保責任，依民法第354條第1項、第
    359 條之規定解除與被告桃苗公司就系爭車輛之買賣契約，
    並依民法第259條第2款之規定請求被告桃苗公司返還買賣價
    金79萬8760元，及自96年9月5日起至清償日止，按週年利率
    百分之5計算之利息，即無理由。
  (二)關於原告主張依消保法第7 條、第8條第1項、第51條但書，
    及民法第191條之1、第193條第1項、第195條第1項前段之規
    定請求被告三公司負連帶賠償責任與懲罰性賠償金之部分（
    即聲明第2項）：
  1.按從事設計、生產、製造商品或提供服務之企業經營者，於
    提供商品流通進入市場，或提供服務時，應確保該商品或服
    務，符合當時科技或專業水準可合理期待之安全性；商品或
    服務具有危害消費者生命、身體、健康、財產之可能者，應
    於明顯處為警告標示及緊急處理危險之方法；企業經營者違
    反前2 項規定，致生損害於消費者或第三人時，應負連帶賠
    償責任，但企業經營者能證明其無過失者，法院得減輕其賠
    償責任，消保法第7 條定有明文。又從事經銷之企業經營者
    ，就商品或服務所生之損害，與設計、生產、製造商品或提
    供服務之企業經營者連帶負賠償責任，但其對於損害之防免
    已盡相當之注意，或縱加以相當之注意而仍不免發生損害者
    ，不在此限，消保法第8條第1項亦明文定之。查系爭車輛係
    由被告國瑞公司在臺灣生產製造、被告和泰公司代理經銷、
    被告桃苗公司經銷販售等節既為兩造所不爭執，被告國瑞公
    司、和泰公司與桃苗公司即分別屬消保法第7條、第8條所規
    定之商品製造、經銷之企業經營者，如系爭車輛於進入市場
    時未符當時科技或專業水準可合理期待之安全性，致生損害
    於消費者時，渠等當依前開規定負連帶賠償責任。
  2.又系爭車輛於流通進入市場時，業經被告國瑞公司申請交通
    部核發車輛型式安全審驗合格證明，並經交通部核准在案（
    見本院卷三第57頁交通部安審（96）字第2322號車輛型式安
    全審驗合格證明），且依臺灣區汽車修理工業同業公會之鑑
    定報告，又可知系爭車輛所使用之加速（油門）踏板乃DENS
    O 所製造之電子式油門踏板，與美國豐田汽車公司召回者係
    使用CTS 公司電子式油門踏板不同，且我國本無規範使用自
    動排檔之小客車與小客貨兩用車應配置煞車優先之功能，系
    爭車輛復已配置ABS （Anti-Lock Braking System）防止車
    輪鎖死煞車系統，應認系爭車輛在流通進入市場前，已經交
    通部委託審驗之財團法人車輛研究測試中心審驗合格，而符
    合當時科技或專業水準可合理期待之安全性，迄今我國相關
    單位亦未發表正式聲明認在臺灣生產製造與系爭車輛同型之
    車輛有如國外發生之暴衝瑕疵，是被告國瑞公司並未違反消
    保法第7條關於商品生產製造者之企業經營責任。
  3.此外，系爭車輛在96年8 月出售予原告時，既已符合當時科
    技或專業水準可合理期待之安全性，且直至98年3 月15日系
    爭事故發生之日止，原告已使用系爭車輛超過1 年，期間原
    告並未主張系爭車輛本身有何安全上之疑慮，依臺灣區汽車
    修理工業同業公會之鑑定報告，又可知系爭事故之發生乃因
    原告在摩擦系數小、距離又僅有45公尺之環氧樹脂地板上，
    駕駛系爭車輛之時數達50公里，卻在欲停止系爭車輛時，未
    持續踩壓煞車所致；據該鑑定報告之內容，亦可見系爭車輛
    於系爭事故發生後並無妥善維護保管，且先前曾將電子設備
    拆卸檢測，節氣門及相關機件之現況均已氧化生鏽，在 ECU
    無持續供給電源之情況下，暫存資料已經消失，致臺灣區汽
    車修理工業同業公會為免檢測所得數據不真實或不正確，而
    未予以檢測，本院即難認系爭事故之發生與系爭車輛之安全
    性有關，則被告國瑞公司自毋庸依消保法第7 條之規定，就
    原告因系爭事故受有之損害負賠償責任，被告和泰公司與桃
    苗公司亦毋庸依消保法第8條第1項之規定負連帶賠償之責。
  4.另按商品製造人因其商品之通常使用或消費所致他人之損害
    ，負損害賠償責任，但其對於商品之生產、製造或加工、設
    計並無欠缺，或其損害非因該項欠缺所致或於防止損害之發
    生，已盡相當之注意者，不在此限，民法第191條之1第1 項
    定有明文。又受害人依民法第191條之1第1 項規定請求商品
    製造人負賠償責任，仍應就其損害之發生係因該商品之「通
    常使用」所致乙節，先負舉證責任，於受害人證明其損害之
    發生與商品之通常使用具有相當因果關係前，尚難謂其損害
    係因該商品之通常使用所致，而令商品製造人就其商品負侵
    權行為之賠償責任，最高法院97年台上字第975 號判決意旨
    可參。是以，原告如主張被告三公司應依民法第191條之1之
    規定負連帶賠償責任，本應先就系爭事故之發生係因系爭車
    輛之通常使用所致等情負舉證之責，而依一般駕駛人之駕駛
    習性與駕駛常識，如欲在車速過快之情形下停止車輛，當會
    明知應持續踩壓煞車直至確保車輛已達停止之狀態，本件原
    告如欲在車速達50公里之情況下停止系爭車輛亦然；今原告
    未先證明系爭車輛係在通常使用之情況下發生暴衝，亦未在
    車速已50公里之情形下依通常煞停車輛之方式持續踩壓系爭
    車輛之煞車系統，致系爭車輛無法有效煞停，終致撞擊牆壁
    ，應認系爭事故之發生非原告在通常使用系爭車輛之情形下
    所致，原告即不得依民法第191條之1之規定，請求被告三公
    司負連帶賠償責任。
  5.末因被告三公司並未違反消保法第7 條、第8條或民法第191
    條之1之規定，本件即毋庸繼續審酌原告依民法第193 條第1
    項、第195條第1項前段之規定請求被告三公司連帶賠償之金
    額是否適當，或原告依消保法第51條但書請求被告賠償懲罰
    性賠償金有無理由，併予敘明。
六、綜上所述，原告就系爭車輛存有油門踏板預留給踏墊之間距
    不足、油門踏板有可能自行卡住、油門出狀況時煞車無法發
    揮作用、電子油門調節器容易受到電子干擾而誤導引擎等重
    大不能改善之瑕疵乙節既未善盡舉證之責，原告主張依民法
    第354條第1項、第359 條物之瑕疵擔保之規定，解除與被告
    桃苗公司就系爭車輛之買賣契約，並依民法第259條第2款之
    規定請求被告桃苗公司返還買賣價金79萬8760元，及自96年
    9月5日起至清償日止，按週年利率百分之5 計算之利息，洵
    屬無據；且系爭車輛於流通進入市場前，已經交通部核發車
    輛型式安全審驗合格證明，而符合當時科技或專業水準可合
    理期待之安全性，系爭事故之發生又係原告在車速50公里之
    情形下未連續踩壓煞車所致，被告三公司自無違反消保法第
    7條、第8條第1項與民法第191條之1 之規定，原告另依民法
    第193條第1項、第195條第1項前段與消保法第51條但書之規
    定，請求被告連帶給付損害賠償與懲罰性賠償金共149萬640
    0元，及自98年7 月29日起至清償日止，按週年利率百分之5
    計算之利息，亦屬無據，均應予駁回。
七、原告之訴既經駁回，其假執行之聲請即失所附麗，應併予駁
    回。
八、本件事證已臻明確，兩造其餘攻擊防禦方法與判決之結果不
    生影響，爰不另贅論，併此敘明。
九、據上論結，本件原告之訴為無理由，依民事訴訟法第78條，
    判決如主文。
中    華    民    國    100    年    3    月    30    日
                  民事第二庭  審判長法  官  張松鈞
                                    法  官  黃呈熹
                                    法  官  羅郁婷
以上正本係照原本作成。
如對本判決上訴，須於判決送達後20日內向本院提出上訴狀。如
委任律師提起上訴者，應一併繳納上訴審裁判費。
中    華    民    國   100    年    3     月    30    日
                                    書記官  楊婷雅